【裁判字號】    97,上訴,448
【裁判日期】    970418
【裁判案由】    毒品危害防制條例
【裁判全文】
臺灣高等法院刑事判決                 97年度上訴字第448號
上  訴  人
即  被  告  甲○○
                    現於臺灣臺北看守所
上列上訴人因違反毒品危害防制條例案件，不服臺灣板橋地方法
院九十六年度訴字第四○七五號，中華民國九十六年十二月二十
六日第一審判決（起訴案號：臺灣板橋地方法院檢察署九十六年
度毒偵字第七三四五號），提起上訴，本院判決如下：
    主  文
上訴駁回。
    犯罪事實
甲○○基於施用第一級毒品之犯意，於九十六年九月二十二日十
六時許，在臺北縣樹林市○○街與大安路口之「永錡加油站」公
廁內，以將第一級毒品海洛因置於注射針筒施打手臂靜脈之方法
，施用第一級毒品海洛因。嗣為警於九十六年九月二十二日十六
時三十分許，在臺北縣樹林市○○街二十七號「頂好超市」前查
獲，並扣得甲○○所有、供其施用第一級毒品海洛因所用之注射
針筒一支，經警採集甲○○之尿液檢體送驗結果，呈鴉片類類陽
性反應，始悉上情。
    理  由
甲、程序部分：
  壹、按判決書應分別記載裁判之主文與理由；有罪之判決書並
      應記載「犯罪事實」，且得與理由合併記載，為九十三年
      六月二十三日修正之刑事訴訟法第三百零八條所明定，參
      諸其立法理由為：刑事有罪判決所應記載之事實應係賦予
      法律評價而經取捨並「符合犯罪構成要件」之具體社會事
      實，爰參考日本刑事訴訟法第三百三十五條第一項之立法
      例，將原條文後段所定「並應記載事實」修正為「並應記
      載犯罪事實」，以臻明確。
      按關於非屬犯罪構成要件之犯罪細節，並不屬於有罪判決
      書必要記載之事項，自亦非判決理由所應敘述之範圍（最
      高法院九十四年台上字第六三三八號判決參照）；次按，
      有罪判決書應記載之「犯罪事實」，應係指符合犯罪構成
      要件之具體社會事實，如被告犯罪之時間、地點、手段以
      及其他該當於犯罪構成要件而足資認定既判力範圍之具體
      社會事實；至於構成要件以外之其他適用法律事實，例如
      ：刑罰之加重或減輕事由，可無須在「犯罪事實」欄中記
      載，僅於理由內依刑事訴訟法第三百十條第四款記載其理
      由即足（最高法院九十四年台非第一五二號判決參照），
      合先敘明。
  貳、證據能力認定（參見乙、壹所列證據清單）：
    一、本件證據一被告之供述，被告並未主張無證據能力；另
        證據二至證據四，符合刑事訴訟法第一百五十九條之四
        之傳聞法則之例外規定，而均得作為本件之證據。
    二、證據五被告並未於本院言詞辯論終結前表示無證據能力
        ，復查其取得過程無何明顯瑕疵，而應可作為本件之證
        據。
乙、認定犯罪構成要件事實所憑之證據及其認定之理由：
  壹、證據清單：
      證據一：被告甲○○供述（警詢、偵訊、原審、本院）。
      證據二：扣押筆錄。
      證據三：姓名代碼對照表。
      證據四：臺灣檢驗科技股份有限公司濫用藥物尿液檢驗報
              告。
      證據五：扣案之注射針筒一支。
  貳、認定之理由：
  一、上揭事實，迭據被告甲○○於警詢、偵訊、原審及本院審
      理時坦承不諱，並有注射針筒一支扣案可資佐證，且被告
      為警查獲後，經採集其尿液檢體送驗結果，呈鴉片類及安
      非他命類陽性反應，有臺北縣政府警察局樹林分局被移送
      人姓名代碼對照表、臺灣檢驗科技股份有限公司九十六年
      十月十一日濫用藥物尿液檢驗報告各一份附卷可稽，足認
      被告之自白與事實相符，而堪採信。
  二、被告前因施用毒品案件，經本院以九十二年度毒聲字第三
      八三號裁定送觀察、勒戒後，認無繼續施用毒品之傾向，
      於民國九十二年二月二十一日執行完畢後釋放，並由臺灣
      板橋地方法院檢察署檢察官以九十二年度毒偵字第六○五
      號為不起訴處分確定等情，有刑案資料查註紀錄表、臺灣
      高等法院被告前案紀錄表各一份存卷可考，其於觀察、勒
      戒執行完畢釋放後五年內，再犯本件施用毒品罪，自應依
      法訴追處罰。
  三、綜上所述，本案事證明證，被告犯行堪予認定。
丙、適用法律：
  一、核被告所為，係犯毒品危害防制條例第十條第一項之施用
      第一級毒品罪。
  二、吸收關係：被告持有第一級毒品海洛因之低度行為，為施
      用之高度行為所吸收，不另論罪。
  三、累犯：查被告前因施用第一級毒品案件，經原審以九十三
      年度訴字第一六二三號判處有期徒刑七月確定；因施用第
      二級毒品案件，經原審以九十四年度簡字第八三八號處有
      期徒刑四月確定；因贓物案件，經原審以九十四年度簡字
      第一三八一號判處有期徒刑二月確定；上開案件所處之刑
      ，嗣經原審以九十四年度聲字第一二○五號裁定應執行刑
      有期徒刑十一月確定，已於九十四年十一月七日縮刑期滿
      執行完畢。另因施用第一級、第二級毒品案件，經原審以
      九十五年度訴字第四五三號判處有期徒刑八月、五月確定
      ；因竊盜案件，經臺灣士林地方法院以九十五年度士簡字
      第二二號判處有期徒刑三月確定；上開案件所處之刑，嗣
      經原審以九十五年度聲字第二三九四號裁定應執行有期徒
      刑一年二月確定，甫於九十六年六月三日縮刑期滿執行完
      畢等情，有本院被告前案紀錄表可稽，其於有期徒刑執行
      完畢後五年內，故意再犯本件有期徒刑以上之罪，為累犯
      ，應依刑法第四十七條第一項加重其刑。
丁、維持原判決及駁回上訴之理由：
  壹、查原審認被告罪證明確，適用刑事訴訟法第二百七十三條
      之一第一項、第二百九十九條第一項前段，毒品危害防制
      條例第十條第一項，刑法第十一條前段、第四十七條第一
      項、第三十八條第一項第二款，並審酌被告前因施用毒品
      ，曾接受觀察、勒戒之執行完畢，獲有不起訴處分之寬典
      ，並經論罪科刑及執行完畢，仍不知抗拒毒品誘惑，再次
      漠視法令而犯本罪，非但戕害自我身心健康，對於社會風
      氣、治安亦潛有相當危害，兼衡其犯罪之動機、目的、手
      段及犯後自始即坦承犯行，態度尚佳等一切情狀，量處被
      告有期徒刑一年二月，扣案之注射針筒一支沒收，經核認
      事用法，並無違誤，應予維持。
  貳、上訴人即被告以犯罪事實業經其坦承不諱，認原審判決量
      刑過重為理由提起上訴，惟上訴人執此認原審判決量刑過
      重尚無理由，其上訴應予駁回。
據上論斷，應依刑事訴訟法第三百六十八條，判決如主文。
本案經檢察官王壬貴到庭執行職務。
中    華    民    國    97    年     4    月    18    日
                  刑事第十八庭  審判長法  官  吳鴻章
                                      法  官  段景榕
                                      法  官  陳健順
以上正本證明與原本無異。
如不服本判決，應於收受送達後十日內向本院提出上訴書狀，其
未敘述上訴之理由者並得於提起上訴後十日內向本院補提理由書
（均須按他造當事人之人數附繕本）。
                                      書記官  朱家惠
中    華    民    國    97    年    4     月    18    日
附錄論罪法條：
毒品危害防制條例第10條第1項
施用第一級毒品者，處 6 月以上 5 年以下有期徒刑。
施用第二級毒品者，處 3 年以下有期徒刑。


司法院資訊處製作；財團法人民間司法改革基金會備份。
